臺灣基隆地方法院基隆簡易庭小額民事判決
110年度基小字第1855號
原      告  翁思怡  

訴訟代理人  林衍杉  
被      告  吳李花  

上列當事人間損害賠償事件，本院於民國110年9月8日辯論終結
，判決如下：
    主      文
被告應給付原告新臺幣貳萬壹仟肆佰元，及自民國一百一十年八
月二十八日起至清償日止，按週年利率百分之五計算之利息。
訴訟費用新臺幣壹仟元由被告負擔。
本判決得假執行。但被告如以新臺幣貳萬壹仟肆佰元為原告預供
擔保，得免為假執行。
    事實及理由
一、原告主張：　　
　　原告於民國110年6月18日，將NJQ-3969號機車（下稱系爭機
    車）停放在基隆市○○區○○路000號前；而被告認系爭機車停
    放位置阻其進出，遂於110年6月19日晨間某時，擅自挪動系
    爭機車，導致系爭機車碰撞鐵欄杆而有損害，經送車行估修
    ，回復原狀費用總計新臺幣（下同）21,400元。為此，原告
    乃本於侵權行為之法律關係，請求被告賠償上揭損害，並聲
    明：被告應給付原告21,400元，及自起訴狀繕本送達之翌日
    起至清償日止，按週年利率5%計算之利息。
二、被告答辯：
　　被告僅有老人年金每月3,000元至5,000元不等之收入；被告
    年邁且為善良百姓；被告曾至派出所說明經過，又因趕赴法
    院庭訊以致跌撞受傷；被告係因原告拒不移車，方始自行動
    手挪車，且系爭機車既未倒地，原告請求21,400元並不合理
    。
三、本院判斷：　　　
　　原告主張「被告擅自挪動其所有之系爭機車，導致系爭機車
    碰撞鐵欄杆而有損害，經送車行估修，回復原狀費用總計21
    ,400元」等情，業據提出估價單、行車執照等件為證，並據
    本院職權向基隆市警察局第三分局函調事故資料確認屬實，
    有基隆市警察局第三分局110年8月17日基警三分五字第1100
    308632號函暨碇內派出所員警工作紀錄簿、現場蒐證照片在
    卷足考，堪信為真。按因故意或過失，不法侵害他人之權利
    者，負損害賠償責任，民法第184條第1項前段定有明文；本
    件被告挪動系爭機車，導致該車碰撞鐵欄杆而有損害，是自
    客觀以言，被告移車不慎之過失行為與系爭車損間，顯有相
    當因果關係存在，是被告自應依法對原告即系爭機車之所有
    權人負侵權行為損害賠償之責。至被告雖稱原告所稱修繕金
    額過高云云，然承前所述，被告移車不慎，以致系爭機車碰
    撞鐵欄杆受損；而參照原告當庭就其修繕品項所提出之說明
    （參見調解程序筆錄第2頁、言詞辯論筆錄第1頁），亦可知
    原告主張之「修繕項目」，尚與「系爭機車因因被告挪動之
    受損範圍」大致相符，尤以原告本「無」屈就於被告經濟狀
    況之法律義務，是被告祇因不滿原告報價，旋無端挑剔原告
    有所依據之費用主張，本院自係無從憑採。再者，「材料（
    零件）折舊」雖向為民事實務之所採，然參諸最高法院77年
    5月17日民事庭總會決議：「……依民法第196條請求賠償物被
    毀損所減少之價額，得以修復費用為估定之標準，但以必要
    者為限（例如：修理材料以新品換舊品，應予折舊）。『被
    害人如能證明其物因毀損所減少之價額，超過必要之修復費
    用時，就其差額，仍得請求賠償』」，核亦足見，並非任何
    涉及「材料以新換舊」之情形，均應不問情節一律折舊，兼
    以本院觀諸系爭估修單記載之修繕明細，其間所涉，或屬毋
    庸計列折舊之「工資」，或屬「原可毋庸更換直至車輛不堪
    使用之零件或材料」，且系爭車輛更換零件之目的，亦係為
    圖回復「系爭車輛之整體效用」，而非意在回復其間相關零
    件之價值，尤以系爭車輛之市場行情，既不因施工材料之「
    以新換舊」而有提昇，則原告當亦無從因施工材料之「以新
    換舊」而受利益，從而，因認本件尚不生「材料應予折舊」
    之問題。綜上，原告本於侵權行為之法律關係，請求被告給
    付21,400元，及自起訴狀繕本送達翌日即110年8月28日起至
    清償日止，按週年利率5%計算之利息，為有理由，應予准許
    。
四、本件事證已臻明確，兩造其餘主張、陳述及所提之證據暨攻
    擊防禦方法，經本院審酌後，認均與本件判決結果無影響，
    毋庸再予一一審酌，附此敘明。　　
五、本件第一審裁判費為1,000元，此外核無其他訴訟費用之支
    出，是本件訴訟費用額確定為1,000元，爰依職權確定前開
    訴訟費用由敗訴之被告負擔。
六、本判決原告勝訴部分，係適用小額訴訟程序所為被告敗訴之
    判決，爰依民事訴訟法第436條之20之規定，職權宣告假執
    行，併依同法第436條之23準用同法第436條第2項，再準用
    同法第392條第2項規定，酌情宣告被告預供相當之擔保金額
    後得免為假執行。　　
七、據上論結，本件原告之訴為有理由，依民事訴訟法第436條
    之19第1項、第436條之20、第436條之23、第436條第2項、
    第87條第1項、第78條、第392條第2項，判決如主文。
中　　華　　民　　國　　110 　年　　9 　　月　　8 　　日
                  基隆簡易庭法  官   王慧惠
以上正本係照原本作成。　　　　　　　　　  
對於本件判決如有不服，應於收受送達後20日內向本院提出上訴
書狀，上訴於本院合議庭，並按他造當事人之人數附具繕本。
當事人之上訴，非以判決違背法令為理由不得為之，上訴狀應記
載上訴理由，表明下列各款事項：
㈠原判決所違背之法令及其具體內容。
㈡依訴訟資料可認為原判決有違背法令之具體事實。
如委任律師提起上訴者，應一併繳納上訴審裁判費。　　　
中　　華　　民　　國　　110 　年　　9 　　月　　8 　　日
                            書記官   姚安儒